【裁判字號】    94,訴,3945
【裁判日期】    950328
【裁判案由】    違反槍砲彈藥刀械管制條例
【裁判全文】
臺灣臺中地方法院刑事判決              94年度訴字第3945號
公  訴  人  臺灣臺中地方法院檢察署檢察官
被      告  甲○○
            乙○○
共同指定辯  本院公設辯護人丙○○
護人
上列被告等因違反槍砲彈藥刀械管制條例案件，經檢察官提起公
訴（94年度偵字第17642號），本院判決如下：
    主    文
甲○○未經許可，寄藏可發射子彈具有殺傷力之改造手槍，累犯
，處有期徒刑參年肆月，併科罰金新臺幣陸萬元，罰金如易服勞
役，以參佰元即新臺幣玖佰元折算壹日。扣案之仿GLOCK廠17 型
半自動手槍製造之金屬槍枝換裝土造金屬槍管而成之改造手槍壹
支（含彈匣壹個，槍枝管制編號為0000000000號）沒
收。
乙○○未經許可，寄藏可發射子彈具有殺傷力之改造手槍，處有
期徒刑參年貳月，併科罰金新臺幣伍萬元，罰金如易服勞役，以
參佰元即新臺幣玖佰元折算壹日。扣案之仿GLOCK廠17型半自動
手槍製造之金屬槍枝換裝土造金屬槍管而成之改造手槍壹支（含
彈匣壹個，槍枝管制編號為0000000000號）沒收。
    犯罪事實
一、乙○○前於民國九十二年間因施用毒品案件，經本院就施用
    第一級毒品部分判處有期徒刑七月，施用第二級毒品部分判
    處有期徒刑三月，應執行有期徒刑八月確定 (尚未執行完畢
    )。詎猶不知悔改，明知具有殺傷力之槍枝為政府明文公告
    管制，未經許可不得無故寄藏、持有之物，竟於九十四年十
    月二十六日（起訴書誤載為同年月二十四日）晚間某時，在
    臺中市○○路二二四之四之三號租住處內，明知綽號「阿中
    」真實姓名年籍不詳之成年人交予其代為保管之物品係可發
    射子彈具有殺傷力之仿GLOCK廠17型半自動手槍製造之金屬
    槍枝換裝土造金屬槍管而成之改造手槍一支（含彈匣一個，
    槍枝管制編號為0000000000號），竟仍予收受該
    支槍枝代為保管，而未經許可寄藏該支具殺傷力之改造手槍
    （含彈匣一個，槍枝管制編號為0000000000號）
    。嗣因甲○○（前於八十六年間，因違反肅清煙毒條例等案
    件，經臺灣高等法院臺中分院判處應執行有期徒刑三年四月
    確定，甫於九十二年十一月十五日縮刑期滿執行完畢）曾向
    乙○○言及未曾看過槍，乙○○復要外出訪友，乃於翌日即
    同年月二十七日二十一時許，在臺中縣大里市○○路二一二
    巷九號甲○○住處，將上開具傷殺力之改造手槍一支（含彈
    匣一個，槍枝管制編號為0000000000號）交予甲
    ○○看並託甲○○代為保管，甲○○明知該槍枝係可發射子
    彈具有殺傷力之仿GLOCK廠17型半自動手槍製造之金屬槍枝
    換裝土造金屬槍管而成之改造手槍一支（含彈匣一個，槍枝
    管制編號為0000000000號），竟仍收受該槍枝代
    為保管，而未經許可寄藏該支具殺傷力之改造手槍（含彈匣
    一個，槍枝管制編號為0000000000號）。嗣經警
    持本院核發之搜索票，於九十四年十月二十八日十八時三十
    分許，至甲○○上址住處實施搜索時，當場發現並扣得甲○
    ○持有之上開具殺傷力之改造手槍一支（含彈匣一個，槍枝
    管制編號為0000000000號），而查悉上情。
二、案經臺中縣警察局霧峰分局報告臺灣臺中地方法院檢察署檢
    察官偵查起訴。
    理  由
一、上揭事實業據被告甲○○、乙○○二人於警詢及偵審中坦承
    不諱，互核相符，並與證人即查獲本案之警察黃琪勇於審理
    中結證查獲過程相吻合，復有卷附之搜索扣押筆錄、扣押物
    品目錄表各一份、照片多張、扣案之改造手槍一支（含彈匣
    一個，槍枝管制編號為0000000000號）可資佐證
    。且扣案之改造手槍一支，經送請內政部警政署刑事警察局
    鑑定結果，認扣案改造手槍一支（槍枝管制編號為0000
    000000號），係仿GLOCK廠17型半自動手槍製造之金
    屬槍枝換裝土造金屬槍管而成之改造手槍，機械性能良好，
    可擊發適用子彈，具有殺傷力，亦有該局九十四年十二月一
    日刑鑑字第○九四○一七六七六五號槍彈鑑定書一份在卷可
    憑，足認被告二人自白均與事實相符，均堪採信。又「阿中
    」係於被告乙○○將槍交予被告甲○○保管之前一日即九十
    四年十月二十六日晚間某時將槍交予被告乙○○保管一節，
    業據被告乙○○於審理中供陳不移，檢察官誤認被告乙○○
    係於同年月二十四日受託保管該槍，尚有未合，附此敘明。
    再者，公設辯護人雖為被告二人辯護稱：被告二人已坦承起
    訴書所載之犯行，惟被告二人均稱對於槍枝是否具有傷殺力
    一事並無認識，蓋被告乙○○自朋友處受託寄藏槍枝保管，
    然並未實際試射，朋友也沒有告知該槍具有殺傷力，故被告
    乙○○不可能對於扣案槍枝具有殺傷力一事知情。而被告甲
    ○○自被告乙○○處取得槍枝時因該槍並無彈匣，故被告甲
    ○○自不可能試射，更不可能對於該槍具有殺傷力一事知悉
    ，惠請鈞院從輕量刑云云。惟查，警察在被告甲○○上址住
    處內查獲本案時，扣案槍枝確有彈匣一節，業據被告甲○○
    於本院行準備程序時直承：伊有把彈匣拿下來看，裏面沒有
    子彈等語在卷（見本院卷第一四一頁），並有扣押物品目錄
    、照片（見警卷第六頁、第二三、二四頁）及扣押物品清單
    （見偵卷第五三頁）在卷可考，公設辯護人誤認沒有彈匣云
    云，已有誤會。且查，被告甲○○於偵查中即已直承：扣案
    改造手槍應該可以擊發填充火藥的子彈等語（見偵卷第二○
    頁）。參以如非政府明文公告管制，未經許可不得無故寄藏
    、持有之具有殺傷力之槍枝，何須託他人代為保管，又有何
    值得一看之處，是被告二人對於扣案槍枝具有殺傷力一節，
    顯然知之甚明，公設辯護人上開辯詞，尚難憑採，附此指明
    。綜上所述，本案事證明確，被告二人犯行均堪認定。
二、核被告甲○○、乙○○二人所為，均係犯槍砲彈藥刀械管制
    條例第八條第四項之未經許可寄藏可發射子彈具有殺傷力之
    槍枝罪。又寄藏與持有，均係將物置於自己實力支配之下，
    僅寄藏必先有他人之持有行為，而後始為之受寄代藏而已，
    故寄藏之受人委託代為保管，其保管之本身，亦屬持有，不
    過，此之持有係受寄之當然結果，自宜僅就寄藏行為為包括
    之評價，不應另就持有予以論罪（最高法院七十四年臺上字
    第三四○○號判例參照）。查，被告甲○○前於八十六年間
    ，因違反肅清煙毒條例等案件，經臺灣高等法院臺中分院判
    處應執行有期徒刑三年四月確定，甫於九十二年十一月十五
    日縮刑期滿執行完畢，有臺灣臺中地方法院檢察署刑案資料
    查註紀錄表及臺灣高等法院被告前案紀錄表各一份在卷足憑
    ，其於受有期徒刑執行完畢後，於五年以內再犯本件有期徒
    刑以上之罪，為累犯，應依刑法第四十七條規定加重其刑。
    爰審酌被告二人分別有上述犯罪紀錄，素行不佳，有被告二
    人之前案紀錄表在卷可按，且具有殺傷力之槍枝對社會具有
    相當危險性，乃社會治安之隱憂，被告二人均明知上情，竟
    猶寄藏持有扣案槍枝，無視法令存在，再考以渠二人受寄持
    有扣案槍枝之時間均為時尚短，均未進而持以犯案及被告二
    人犯罪後均能直承犯行，被告甲○○並能配合警察查獲被告
    乙○○之態度等一切情狀，分別量處如主文所示之刑，並均
    就罰金部分諭知易服勞役之折算標準。扣案仿GLOCK廠17 型
    半自動手槍製造之金屬槍枝換裝土造金屬槍管而成之改造手
    槍一支（含彈匣一個，槍枝管制編號為000000000
    0號），係違禁物，應依刑法第三十八條第一項第一款宣告
    沒收。
據上論斷，應依刑事訴訟法第二百九十九條第一項前段，槍砲彈
藥刀械管制條例第八條第四項，刑法第十一條前段、第四十七條
、第四十二條第二項、第三十八條第一項第一款，罰金罰鍰提高
標準條例第二條，判決如主文。
中    華    民    國    95    年    3     月    28    日
                    臺灣臺中地方法院刑事第十庭
                        審判長法  官  郭瑞祥
                              法  官  黃家慧
                              法  官  江奇峰
上正本證明與原本無異。
如不服本判決，應於送達後十日內向本院提出上訴狀（須附繕本
），上訴於臺灣高等法院臺中分院。
                              書記官  陳美年
中    華    民    國    95    年    3     月    28    日
附錄論罪科刑法條
槍砲彈藥刀械管制條例第八條第四項：
未經許可，持有、寄藏或意圖販賣而陳列第一項所列槍枝者，處
三年以上十年以下有期徒刑，併科新臺幣七百萬元以下罰金。


司法院資訊處製作；財團法人民間司法改革基金會備份。
